【裁判字號】    99,交簡上,298
【裁判日期】    991229
【裁判案由】    過失傷害
【裁判全文】
臺灣高雄地方法院刑事判決           99年度交簡上字第298號
上  訴  人  臺灣高雄地方法院檢察署檢察官
被      告  陳雅邑
上列上訴人因過失傷害案件，不服本院中華民國99年10月20日交
通法庭99年度審交簡字第3628號（聲請簡易判決處刑案號：臺灣
高雄地方法院檢察署99年度偵字第13734 號），提起上訴，本院
管轄之第二審合議庭判決如下：
    主  文
上訴駁回。
    事  實
一、陳雅邑於民國99年2 月14日晚上11時25分許駕駛車牌號碼ZL
    -3636 號自小客車沿高雄市○○區○○路西往東方向行駛，
    行至富國路口欲左轉時，其本應注意轉彎車應讓直行車先行
    ，而依當時天候晴、夜間有照明、柏油路面乾燥無缺陷、道
    路無障礙物、視距良好，客觀上並無不能注意之情事，竟疏
    未注意讓直行車先行，即貿然左轉，其時恰有黃祺翔騎乘之
    車牌號碼XA8-861 號重型機車沿明華路東往西方向慢車道直
    行前來，二車因煞車不及而發生撞擊，陳雅邑駕駛之前開車
    輛車頭撞擊黃祺翔騎乘之機車之左側車身，使黃祺翔受有左
    小腿壓裂傷併左脛骨開放性骨折及雙側股骨骨折等傷害，陳
    雅邑於肇事後留在事故現場，在有偵查犯罪權限之機關或公
    務員發覺其為犯罪人前，主動向前往現場處理尚不知肇事者
    為何人之警員供承肇事犯罪，自首並接受裁判。
二、案經黃祺翔訴由高雄市政府警察局左營分局移送高雄地方法
    院檢察署檢察官偵查起訴。
    理  由
一、證據能力部分：
    按「被告以外之人於審判外之陳述，雖不符前四條之規定，
    而經當事人於審判程序同意作為證據，法院審酌該言詞陳述
    或書面陳述作成時之情況，認為適當者，亦得為證據。當事
    人、代理人或辯護人於法院調查證據時，知有第159 條第1
    項不得為證據之情形，而未於言詞辯論終結前聲明異議者，
    視為有前項之同意」，刑事訴訟法第159 條之5 定有明文。
    又當事人、代理人或辯護人於調查證據時，知有本法第159
    條之5 第1 項不得為證據之情形，卻表示「對於證據調查無
    異議」、「沒有意見」等意思，而未於言詞辯論終結前聲明
    異議者，應視為已有將該等傳聞證據採為證據之同意（參見
    該條之立法理由）。本件檢察官及被告於本院準備程序，就
    本判決所引用各項證據（含傳聞證據、非傳聞證據及符合法
    定傳聞法則例外之證據）之證據能力，均表示無意見，且於
    本院言詞辯論終結前，檢察官及被告對於卷附具有傳聞證據
    性質之證據，既均已知其情，均未聲明異議，本院認該具有
    傳聞證據性質之證據，並無任何違法取證之不適當情形，以
    之作為證據使用係屬適當，自得採為認定被告犯罪事實之證
    據。
二、訊據被告對於上揭犯罪事實於本院審理時坦承不諱，核與告
    訴人黃祺翔於警詢之指述及偵查中具結之證述相符，並有高
    雄醫學大學附設中和紀念醫院診斷證明書、高雄市○○○○
    ○道路交通事故現場圖、道路交通談話紀錄表、道路交通事
    故調查報告表(一)、(二)、道路交通肇事人自首情形紀錄表各1
    紙、交通事故照片16紙等件在卷可稽。按汽車行駛至交岔路
    口，轉彎車應讓直行車先行，道路交通安全規則第102 條第
    1 項第7 款定有明文，被告駕車自應注意上開規定，且本件
    車禍發生當時為天候晴、夜間有照明、柏油路面乾燥無缺陷
    、道路無障礙物、視距良好之情況，依其智識、能力，並無
    不能注意之情事，詎其竟疏未注意上開規定，自高雄市○○
    區○○路西往東方向駕駛上揭自小客車行駛，行至富國路口
    左轉時，未讓當時沿明華路東往西方向慢車道直行之黃祺翔
    之機車發生碰撞，致黃祺翔受有上揭傷害，對於本件車禍之
    發生顯有過失，且其過失行為與告訴人黃祺翔之傷害結果間
    ，自有相當因果關係。綜上所述，被告過失傷害之事證明確
    ，犯行洵堪認定，應予依法論科。
三、核被告所為，係犯刑法第284 條第1 項前段之普通過失傷害
    罪。又被告於肇事後，警方據報前往處理，在有權偵查犯罪
    之警察機關僅知悉犯罪事實，但不知犯罪人為何人前，被告
    主動向前往事故現場處理之警員坦承肇事等情，有高雄市○
    ○○○○道路交通事故肇事人自首紀錄表1 份在卷可佐，是
    被告對於未發覺之罪自首而願接受裁判，應依刑法第62條前
    段規定，減輕其刑。
四、原審以被告所犯過失傷害犯行，均事證明確，適用刑法第28
    4 條第1 項前段、第62條前段、第41條第1 項前段，刑法施
    行法第1 條之1 之規定，並審酌被告因未遵守道路交通安全
    規則，肇致本件道路交通事故，造成告訴人受有左小腿壓裂
    傷併左脛骨開放性骨折及雙側股骨骨折等傷害，實有不該；
    另考量被告無前科紀錄，有臺灣高等法院被告前案紀錄表1
    份在卷可佐，犯後於本院坦承犯行，雖於本院審理期間與告
    訴人調解成立，調解內容為被告願意給付新臺幣（下同）50
    萬元，於99年9 月30日前給付30萬元，其餘款項分期給付，
    但被告未依上開調解內容履行第1 筆30萬元等情，有調解筆
    錄、本院辦理刑事案件電話紀錄查詢表各1 份在卷可參，堪
    認被告未能彌補告訴人所受損害，及其犯罪動機、目的、手
    段、智識程度、告訴人所受傷害等一切情狀，量處被告有期
    徒刑3 月，並諭知如易科罰金，以1 千元折算1 日。原審認
    事用法核無違誤，量刑亦稱妥適，檢察官上訴意旨循告訴人
    黃祺翔聲請上訴理由，以原審量刑過輕，而指摘原判決不當
    ，為無理由，應予駁回。
五、據上論斷，應依刑事訴訟法第455 條之1 第1 項、第3 項、
    第368條，判決如主文。
本案經檢察官吳明駿到庭執行職務
中    華    民    國    99    年    12    月    29    日
              刑事第十九庭  審判長法  官  陳志銘
                                  法  官  陳松檀
                                  法  官  黃宣撫
以上正本證明與原本無異。
不得上訴。
中    華    民    國    99    年    12    月    29    日
                                  書記官  葉正昭
附錄本案論罪科刑法條：
中華民國刑法第284條
（過失傷害罪）
因過失傷害人者，處6 月以下有期徒刑、拘役或5 百元以下罰金
，致重傷者，處1 年以下有期徒刑、拘役或5 百元以下罰金。
從事業務之人，因業務上之過失傷害人者，處1 年以下有期徒刑
、拘役或1 千元以下罰金，致重傷者，處3 年以下有期徒刑、拘
役或2 千元以下罰金。

司法院資訊處製作；財團法人民間司法改革基金會備份。
